【裁判字號】    98,執消債清,1
【裁判日期】    990526
【裁判案由】    清算程序
【裁判全文】
臺灣嘉義地方法院民事裁定           98年度執消債清字第1號
聲  請  人
即債務人    戊○○
債  權  人  萬泰商業銀行股份有限公司
法定代理人  辰○○
代  理  人  乙○○
債  權  人  台新國際商業銀行股份有限公司
法定代理人  丁○○
債  權  人  聯邦商業銀行股份有限公司
法定代理人  庚○○
代  理  人  辛○○
債  權  人  遠東國際商業銀行股份有限公司
法定代理人  癸○○
債  權  人  甲○(台灣)商業銀行股份有限公司
法定代理人  卯○○
債  權  人  台北富邦商業銀行股份有限公司
法定代理人  巳○○
債  權  人  臺灣新光商業銀行股份有限公司
法定代理人  己○○
代  理  人  子○○
債  權  人  壬○(台灣)商業銀行股份有限公司
法定代理人  丙○○
債  權  人  三信商業銀行股份有限公司
法定代理人  寅○○
債  權  人  新加坡商星展銀行股份有限公司
法定代理人  丑○○
上列當事人聲請消費者債務清理事件，本院裁定如下：
    主  文
本件清算程序終結。
    理  由
一、首按法院命司法事務官進行更生或清算程序，未經選任監督
    人或管理人者，除別有規定或法院另有限制外，本條例有關
    法院及監督人、管理人所應進行之程序，由司法事務官為之
    。辦理消費者債務清理事件應行注意事項第10條第3項定有
    明文。本件債務人前向本院為消費者債務清理事件清算程序
    之聲請，業據本院於98年1月9日以97年度消債清字第21號裁
    定准予開始清算程序在案，有前揭裁定書在卷可憑。又本件
    於認可開始清算程序後，並未於清算程序中選任監督人或管
    理人，則揆之前揭規定，關於法院、監督人及管理人就本件
    所應進行之清算程序，即應由本院司法事務官為之，合先敘
    明。
二、按管理人於最後分配完結時，應即向法院提出關於分配之報
    告；法院接到前項報告後，應即為清算程序終結之裁定，消
    費者債務清理條例第127條第1項、第2項有明文規定。第所
    稱之最後分配完結，係指清算財團之財產已全部變價分配完
    畢或債權人會議已議決將不易變價之財產返還債務人或拋棄
    。辦理消費者債務清理事件應行注意事項第39條可資參照。
三、經查，本件開始進行清算程序後，本院即就債務人名下所有
    財產進行結算，清算結果債務人所有財產得為清算財團之財
    產列計如附表所示。此有本院所造具債務人清算財團之財產
    清冊附卷可參，並為債務人及各債權人所不爭執，自堪認定
    無誤。另查，本院於99年5月19日召開第1次債權人會議，出
    席已申報無擔保債權人人數為8人（債權人總數共計10人）
    ，而其所代表之債權額占無擔保債權總額之73.75％，合於
    清費者債務清理條例第120條第1項之規定而得為決議。會議
    中債權人均表示：「（事務官問：資產表編號9之不動產經
    本院鑑價為927,800元，合作金庫之抵押債權為951,870元，
    而繼承人就被繼承人之債務負連帶清償責任，則合作金庫有
    權向債務人就951,870元請求全部清償，如予變價顯無實益
    ，債權人是否願意拋棄？）願意拋棄。」、「（事務官問：
    債務人之其餘財產（包括汽機車、存款）及編號10之南山人
    壽保單價值解約金17,122元，如選任管理人解除保險契約，
    恐無法支付清算管理人之報酬，是否願意拋棄？）願意拋棄
    。」是清算財團之全部財產業經債權人會議議決拋棄，堪予
    認定。揆諸前揭說明，本件既經分配完結，本院應即為清算
    程序終結之裁定。
四、依消費者債務清理條例第127條第1項、第2項之規定，裁定
    如主文。
中    華    民    國    99    年    5     月    26    日
                  民事第一庭司法事務官  葉佩如
上為正本係照原本作成。
本件不得抗告。
中    華    民    國    99    年    5     月    26    日
                            書  記  官  林昱宏
┌───────────────────────────────────┐
│附表：債務人資產表                                                    │
├──┬───────────────┬────┬───────────┤
│編號│   財產名稱、性質、特徵       │  數量  │     備註（所在地）   │
├──┼───────────────┼────┼───────────┤
│ 1  │100cc機車（光陽）             │    1台 │                      │
│    │（1995年11月出廠LZY-296號）   │        │                      │
├──┼───────────────┼────┼───────────┤
│ 2  │2B-2770汽車                   │    1台 │交通部公路總局嘉義區監│
│    │出廠年月：199101              │        │理所嘉義市監理站99年4 │
│    │廠牌：OLDSMOBILE              │        │月20日嘉監義一字第    │
│    │                              │        │0990003045號函        │
│    │                              │        │→已於97年9月1日撤銷登│
│    │                              │        │  記                  │
├──┼───────────────┼────┼───────────┤
│ 3  │嘉義忠孝郵局存款              │    8元 │嘉義忠孝郵局98年7月16 │
│    │帳號：0000000-0000000         │        │日嘉忠孝字第98066號函 │
├──┼───────────────┼────┼───────────┤
│ 4  │壬○（台灣）銀行嘉義分行（原華│  926元 │壬○（台灣）商業銀行嘉│
│    │僑銀行）存款                  │        │義分行98年7月15日（98 │
│    │帳號：00000000000000          │        │）花台嘉字第82號函    │
├──┼───────────────┼────┼───────────┤
│ 5  │合作金庫東嘉義分行存款        │   66元 │                      │
│    │帳號：00000000000             │        │                      │
├──┼───────────────┼────┼───────────┤
│ 6  │嘉義市農會存款                │ 1658元 │嘉義市農會99年4月21日 │
│    │帳號：000-0000-00-00000-0-0   │        │嘉市農信字第0990001166│
│    │                              │        │號函                  │
├──┼───────────────┼────┼───────────┤
│ 7  │華南銀行嘉義分行              │   90元 │華南商業銀行嘉義分行98│
│    │帳號：000000000000            │        │年7月22日（九十八）華 │
│    │                              │        │嘉存字第980274號函    │
├──┼───────────────┼────┼───────────┤
│ 8  │臺灣新光銀行嘉義分行存摺      │    0元 │98年7月24日臺灣新光銀 │
│    │帳號：0000-00-000000-0        │        │行嘉義分行陳報狀      │
│    ├───────────────┼────┼───────────┤
│    │臺灣新光銀行嘉義分行存摺      │USD     │99年4月14日臺灣新光銀 │
│    │帳號：0000-00-000000-0        │﹩0.15  │行嘉義分行陳報狀      │
├──┼───────────────┼────┼───────────┤
│ 9  │嘉義市○○段車店小段122地號（ │927800元│嘉義縣市鑑定估價聯誼會│
│    │所有權範圍：400000分之714）、 │        │99年2月3日嘉估字      │
│    │4748建號（所有權範圍：4分之1）│        │99-00105號函鑑價報告  │
├──┼───────────────┼────┼───────────┤
│10  │南山人壽保險契約              │ 17122元│南山人壽保險股份有限公│
│    │（保單號碼：Ｚ000000000號）    │        │司99年4月20日(99)南壽 │
│    │                              │        │保單字第C0488號       │
└──┴───────────────┴────┴───────────┘

司法院資訊處製作；財團法人民間司法改革基金會備份。
